臺灣高雄地方法院刑事判決　　　　　　110年度簡上字第141號
上　訴　人
即　被　告　盧彥凱



上列上訴人即被告因偽造文書等案件，不服本院高雄簡易庭民國
110年4月7日110年度簡字第1017號第一審刑事簡易判決（起訴案
號：109年度調偵字第1086號，原審逕以簡易判決處刑），提起
上訴，本院管轄之第二審合議庭判決如下：
    主  文
上訴駁回。
盧彥凱緩刑貳年。
    事實及理由
一、本案經本院審理結果，認第一審刑事簡易判決認事用法及量
    刑均無不當，應予維持，引用附件所示第一審刑事簡易判決
    書記載外，另補充如下：
㈠、本判決所引用被告盧彥凱以外之人於審判外之陳述，檢察官
    及被告於本院審理時均表示同意作為證據（見本審院卷第89
    至91頁、第119頁），本院審酌上開陳述作成時之情況，尚
    無違法不當及證明力明顯過低之瑕疵，認以之作為證據應屬
    適當，依刑事訴訟法第159條之5第1項規定，均有證據能力
    。
㈡、證據部分：
 1、被告於本院審理中之自白（見本審院卷第81、118頁）。
 2、內政部警政署刑事警察局鑑定書2份（見本審院卷第47至49
    頁、第101至103頁）。
二、被告上訴意旨略以：被告於原審已與告訴人李宗謙和解並賠
    償完畢，原審量處之刑過重，請從輕量刑並諭知緩刑等語。
    經查：
㈠、原審審理結果，認被告犯行事證明確，因而適用刑法第216
    、210條、第339條第1項、第55條前段、第41條第1項前段規
    定，並審酌被告未得告訴人之同意，擅自偽簽其姓名於退件
    款項簽收單上，偽造該文書復持以行使，逕自領取退款金額
    ，顯然欠缺尊重他人財產法益之觀念，所為實不足取。惟念
    其犯後坦承犯行，態度尚可，且已與告訴人調解成立，並已
    賠償告訴人所受損失，復考量被告犯罪動機、手段、所生危
    害，兼衡其教育程度、經濟、前科素行等一切情狀，量處有
    期徒刑2月，並諭知如易科罰金，以新臺幣（下同）1,000元
    折算1日之折算標準。就沒收部分並敘明：本件被告偽造之
    退件款項簽收單，雖屬偽造之私文書，惟已交付慶云公司收
    執，非被告所有之物，自無從宣告沒收；而該文件上所偽造
    之「李宗謙」之署名1枚、指印1枚，應依刑法第219條之規
    定宣告沒收。至被告以告訴人名義詐得之37,620元，雖為被
    告之犯罪所得，因已依照上開調解筆錄匯款至告訴人指定帳
    戶，已實際合法發還告訴人，依刑法第38條之1第5項規定，
    無庸於本案宣告沒收或追徵價額。
㈡、被告雖以前詞提起上訴，惟原審就量刑部分已審酌被告犯罪
    動機、手段與所生損害（被告未得告訴人之同意，擅自偽簽
    其姓名於退件款項簽收單上，偽造該文書復持以行使，逕自
    領取退款金額）、犯罪後之態度（坦承犯行，已與告訴人調
    解成立，並已賠償告訴人所受損失），及教育程度、經濟、
    前科素行等刑法第57條量刑因子事項，尚無遺漏或不當之處
    。且以被告所犯行使偽造私文書罪，最輕法定刑即為有期徒
    刑2月，被告既無其餘法定減刑事由，原審已量處最低度之
    刑，並無上訴意旨所指量刑過重之情事，應予維持，被告之
    上訴無理由，應予駁回。
㈢、查被告未曾因故意犯罪受有期徒刑以上刑之宣告，有臺灣高
    等法院被告前案紀錄表1份在卷可憑，足見素行尚可，茲念
    其僅因一時失慮致罹刑章，犯後已坦承犯行，且於原審審理
    期間與告訴人達成和解並賠償完畢，告訴人所受損害已獲適
    當之填補，告訴人亦已同意給予被告緩刑機會，有調解筆錄
    可參，可見被告犯後彌補之態度，信其經此偵、審程序及罪
    刑宣告之教訓後，當知戒慎警惕而無再犯之虞，本院認為被
    告所受本案刑之宣告以暫不執行為適當，爰依刑法第74條第
    1項第1款規定，諭知緩刑2年，以勵自新。
據上論斷，應依刑事訴訟法第455條之1第1項、第3項、第368條
、第373條，判決如主文。
本案經檢察官吳書怡提起公訴，檢察官周容到庭執行職務。
中    華    民    國   110    年    10    月    15    日
                  刑事第三庭    審判長法  官  林青怡
                                      法  官  胡家瑋
                                      法  官  王聖源
以上正本證明與原本無異。
不得上訴。
中    華    民    國   110    年    10    月    15    日
                                      書記官  陳瓊芳
　
【附件】本院簡易庭110年度簡字第1017號簡易判決乙份